臺灣臺南地方法院刑事判決　　　　　　　100年度易字第475號
公　訴　人　臺灣臺南地方法院檢察署檢察官
被　　　告　吳志豪
選任辯護人　顏宏斌律師
被　　　告　卓義男
上列被告因恐嚇等案件，經檢察官提起公訴（100年度偵字第125
1號），本院判決如下：
    主  文
吳志豪犯不能安全駕駛動力交通工具罪，處有期徒刑貳月，如易
科罰金，以新臺幣壹仟元折算壹日；又共同犯恐嚇危害安全罪，
處有期徒刑參月，如易科罰金，以新臺幣壹仟元折算壹日，扣案
之黑色玩具手槍及西瓜刀各壹把，沒收之。應執行有期徒刑肆月
，如易科罰金，以新臺幣壹仟元折算壹日，扣案之黑色玩具手槍
及西瓜刀各壹把，沒收之，緩刑貳年。
卓義男共同犯恐嚇危害安全罪，累犯，處有期徒刑陸月，如易科
罰金，以新臺幣壹仟元折算壹日，扣案之黑色玩具手槍及西瓜刀
各壹把，沒收之。
    事  實
一、卓義男前因竊盜案件，於民國九十九年一月七日經臺灣高等
    法院臺南分院以九十八年度上易字第七二九號判處應執行有
    期徒刑七月確定，甫於九十九年三月三十日縮短刑期執行完
    畢。吳志豪於一００年一月八日二十三時三十分至翌日（九
    日）一時許，在臺南市○○路某麵攤，與卓義男及二名友人
    一同飲酒，吳志豪飲用米酒一瓶許後，明知其控制力及注意
    力均已達無法安全駕駛動力交通工具汽車之程度，仍於飲畢
    後自上處騎乘車牌號碼Ｈ７９－２８７號重機車搭載卓義男
    離去，於同年一月九日一時四十五分許，逆向行經臺南市○
    區○○路二段二四一號前，不慎與樸琇婷所騎乘並搭載李祐
    誠之車牌號碼ＰＺ３－８０６號重型機車發生擦撞，李祐誠
    、樸琇婷人車倒地，李祐誠受有左手肘、左臀挫傷等傷害，
    樸琇婷受有左肘擦挫傷、左膝挫傷等傷害（過失傷害部分，
    均未據告訴）。嗣李祐誠、樸琇婷起身後，見吳志豪持黑色
    玩具手槍、卓義男持西瓜刀（長達七十八公分），並大聲咆
    哮欲李祐誠、樸琇婷至路旁解決，李祐誠隨即向吳志豪、卓
    義男道歉表示願意賠償，詎吳志豪、卓義男因不滿李祐誠所
    稱賠償提議，竟共同基於恐嚇之犯意聯絡，吳志豪、卓義男
    二人則仍分別持黑色玩具手槍及西瓜刀各一把在被害人李祐
    誠、樸琇婷二人面前，期間並由卓義男向李祐誠、樸琇婷大
    聲恫赫稱：「就這樣而已嗎」、「現在是怎樣」、「要拿多
    少錢出來處理」等語，致李祐誠、樸琇婷心生畏懼，致生危
    害於其二人身體之安全。嗣經警獲報前往處理，吳志豪將黑
    色玩具手槍一把丟至隔壁工地內，卓義男則帶刀趁隙逃往附
    近建築工地，然仍為警循線查獲，並扣得黑色玩具手槍及西
    瓜刀各一把，警方並於同日二時三十六分許，測得吳志豪呼
    氣酒精濃度含量高達每公升０．９０毫克。
二、案經臺南市政府警察局第五分局移送臺灣臺南地方法院檢察
    署檢察官偵查起訴。
    理  由
壹、程序部分（證據能力部分）：
一、按被告以外之人於審判外之言詞或書面陳述，除法律有規定
    者外，不得作為證據，刑事訴訟法第一百五十九條第一項定
    有明文。查本件被害人即證人李祐誠、樸琇婷二人於警詢之
    供述，係屬被告以外之人於審判外之言詞陳述，且被告二人
    於本院審理中均對其二人警詢之供述有意見，難認被告二人
    同意將證人李祐誠、樸琇婷二人於警詢之供述作為證據，又
    證人李祐誠、樸琇婷二人於警詢之言詞陳述，並無該當刑事
    訴訟法第一百五十九條之一至第一百五十九條之四等傳聞證
    據例外具證據能力之情形，是證人李祐誠、樸琇婷二人於警
    詢之證述，即無證據能力。
二、又按被告以外之人於審判外之陳述，經當事人於審判程序同
    意作為證據，法院審酌該言詞陳述或書面陳述作成時之情況
    ，認為適當者，亦得為證據。當事人、代理人或辯護人於法
    院調查證據時，知有刑事訴訟法第一百五十九條第一項不得
    為證據之情形，而未於言詞辯論終結前聲明異議，視為有前
    項之同意，刑事訴訟法第一百五十九條之五定有明文。查本
    判決所引用之公訴人於偵、審中所提出及本院依職權所調取
    之各項具傳聞性質之證據資料，公訴人、被告及被告吳志豪
    之選任辯護人於本院審判程序中對於前述相關具傳聞性質之
    證據資料之證據能力，均表示無意見，且迄於言詞辯論終結
    前亦未聲明異議。本院審酌上開各項證據資料作成之情況，
    核無違法取證或其他瑕疪，且為證明本件犯罪事實所必要之
    重要關係事項，認為以之作為證據為適當，上開相關證據資
    料，自得採為證據，合先敘明。
三、再按刑事訴訟法第一百五十九條之一第二項雖規定，被告以
    外之人於偵查中向檢察官所為之陳述，除顯有不可信之情況
    者外，得為證據。惟該被告以外之人（含共同被告、共犯、
    被害人、證人等），於偵查中向檢察官所為之陳述，性質上
    仍屬傳聞證據（即審判外之陳述），然因檢察官依法有訊問
    被告、證人及鑑定人之權，證人、鑑定人且須具結，而檢察
    官向被告以外之人所取得之陳述，原則上均能遵守法律規定
    ，不致違法取供，其可信性極高，為兼顧理論與實務，因而
    規定除顯有不可信之情況者外，得為證據（參考刑事訴訟法
    第一百五十九條之一立法理由）。故被告以外之人於偵查中
    向檢察官所為之陳述，既已依法具結，即有證據能力。經查
    ，證人李祐誠、樸琇婷於偵查中向檢察官所為之陳述，係就
    待證事實有重要關係之親身知覺、體驗事實所為之陳述，即
    居於證人之地位，依第一百八十六條第一項規定命其具結，
    使證人知悉其有據實陳述之義務，以擔保其證言之真實性，
    該供述證據即具證據能力，而檢察官於偵查中既已踐行人證
    之法定訊問程式，揆諸前揭規定，證人李祐誠、樸琇婷於偵
    查中具結向檢察官所為之陳述，即得作為證據。
貳、實體部分：
一、被告吳志豪被訴酒後不能安全駕駛動力交通工具部分：
    此部分之犯罪事實，業據被告吳志豪於偵查及本院審理時坦
    承不諱，並有酒精濃度測試表一紙、刑法第一百八十五條之
    三案件測試觀察紀錄表一紙、郭綜合醫院所出具之李祐誠、
    樸琇婷之診斷證明書各一紙及臺南市警察局處理交通事故紀
    錄表一紙存卷（詳警卷第十五頁至第十七頁、第二十頁、第
    二一頁）可稽，是被告此部分之自白核與事實相符，其酒後
    不能安全駕駛動力交通工具之犯行，洵堪認定，自應依法論
    罪科刑。
二、被告吳志豪、李祐誠被訴恐嚇部分：
    訊據被告卓義男雖坦認飲酒後於前揭時、地搭乘被告吳志豪
    所騎乘之重型機車與被害人騎乘之重型機車發生交通事故之
    事實，惟矢口否認有何持西瓜刀為恐嚇之不法犯行，辯稱：
    車禍發生後西瓜刀掉出來，伊檢起西瓜刀後，並沒有與被害
    人李祐誠、樸琇婷二人說話，警察一來伊就往工地跑，伊不
    是在案發現場被警察抓到的，如何對被害人李祐誠、樸琇婷
    二人為恐嚇行為云云。訊據被告吳志豪雖亦坦認於前揭時、
    地騎乘重型搭載被告卓義男與被害人騎乘之重型機車發生交
    通事故之事實，惟矢口否認有何持黑色玩具手槍為恐嚇之不
    法犯行，辯稱：車禍發生後，伊身上攜帶之黑色玩具手槍掉
    落在地，伊先將黑色玩具手槍檢起放在肇事路邊之花盆內，
    然後將自己及對方之所騎乘倒在地上之機車牽起放在路邊，
    以防止再遭撞擊發生另一車禍，之後伊未再持有黑色玩具手
    槍，故伊不但未將黑色玩具手槍拿在手上對被害人李祐誠、
    樸琇婷二人示威，甚至客觀上還幫對方牽起機車推至安全地
    點，客觀上伊所有舉動不但毫無惡意，而具充滿善意，主觀
    上亦無恐嚇被害人李祐誠、樸琇婷二人之意思，實不構成恐
    嚇危害安全罪云云。經查：
(一)、被告二人如何於前揭時、地對被害人李祐誠、樸琇婷二人為
    恐嚇危害犯行乙情，業據證人李祐誠於一００年二月二十三
    日及同年三月二十一日偵查中結證：案發當日樸琇婷騎乘機
    車搭載伊與被告騎乘之機車發生車禍碰撞後，伊與樸琇婷人
    車倒地，伊沒有看到被告二人之刀槍是由何處拿出來，但伊
    先起身，樸琇婷則在伊之後起身，伊起身後看到被告吳志豪
    持黑色玩具手槍，另一被告卓義男則持西瓜刀，並罵伊及樸
    琇婷二人，因伊看見被告二人持有刀槍就先向被告二人道歉
    ，但被告二人還是繼續大聲咆哮並說跟他們先到旁邊講，被
    告吳志豪則將伊等之機車牽到旁邊，之後伊向被告二人說要
    賠償，但被告二人不接受，期間被告卓義男並向伊二人陳稱
    ：「就這樣而已嗎」、「現在是怎樣」、「要拿多少錢出來
    處理」等語，且被告二人從頭到尾刀槍均拿在手上，因被告
    二人持有刀槍，且當時時間很晚，附近人車又不多，被告二
    人又講上述言語，致伊很害怕，後來警方到場，被告卓義男
    跑掉，被告吳志豪則未跑掉等語（詳偵查卷第三四頁、第四
    九頁）。
(二)、又被告二人如何於前揭時、地對被害人李祐誠、樸琇婷二人
    為恐嚇危害犯行乙節，亦據證人樸琇婷於一００年二月二十
    二日偵查中及一００年五月二十五日本院審理時到庭結證：
    案發當日伊騎乘機車搭載李祐誠與被告騎乘之機車發生車禍
    碰撞後，伊與李祐誠人車倒地，伊爬起來後，看見被告吳志
    豪持黑色玩具手槍，被告卓義男持西瓜刀，李祐誠則擋在伊
    前面並向被告二人道歉，被告二人後來向伊及李祐誠大聲咆
    哮，伊有聽到被告中有人講「就這樣而已嗎」、「現在是怎
    樣」、「要拿多少錢出來處理」等語，另被告二人後來有自
    己起爭執；因當時被告二人持有刀槍且講上述言語所以會害
    怕，警方據報到場後被告卓義男跑掉，被告吳志豪在場則將
    其所持之黑色玩具手槍往工地丟，後來警察有到工地裡找出
    黑色玩具手槍等語（詳偵查卷第三三頁；本院卷(一)第一二八
    頁至第一三一頁、第一三三頁、第一三四頁）。
(三)、互核證人李祐誠、樸琇婷二人前揭證述之情節大致相同，且
    參以證人即案發時騎乘機車路過現場並向警方指述尚有被告
    卓義男逃逸之蔡一平於一００年六月二十二日本院審理時到
    庭結證：案發當日伊騎乘機車行經和緯路往花園夜市之方向
    行駛，聽到碰撞聲回頭看發現兩輛機車發生車禍，並先聽到
    一點點吵架的聲音，且看到兩位被告持有刀槍各一把，對那
    對情侶（按即被害人李祐誠、樸琇婷二人）做類似恐嚇的動
    作，因為持刀的被告持刀指著那對情侶，持槍的被告有無持
    槍對著那對情侶則不太明顯，期間兩位被告有對那對情侶大
    聲講話，又被告二人與那對情侶在案發現場大約待了十分鐘
    左右，警方到場後伊有向警察說其中一位被告逃逸的方向等
    語（詳本院卷(二)第五頁至第十頁），再佐以被告吳志豪、卓
    義男分別供承於案發當日雙方發生車禍人車倒地後，渠二人
    確曾分別撿起而持有黑色玩具手槍及西瓜刀各一把之事實，
    堪認證人李祐誠、樸琇婷上揭證言，尚有所據，要非虛言。
(四)、雖證人李祐誠於一００年五月二十五日本院審理時到庭結證
    就「就這樣而已嗎」、「現在是怎樣」、「要拿多少錢出來
    處理」等語，究係由被告中之何人所陳，先供稱：不知道誰
    講的，但係被告二人中之一人所講（詳本院卷(一)第一二０頁
    ），後又稱：係被告卓義男講的（詳本院卷(一)第一二四頁）
    ，嗣又改稱：不確定是被告何人所講，但確定只有被告二人
    中之一人講的等語（詳本院卷(一)第一二五頁），核與其前揭
    偵查中結證係被告卓義男所言乙節不一致。惟就此節，證人
    李祐誠亦供證：「現在你問我，我很難回答，現在無法回答
    那麼多，經過那麼久時間當然會忘記。」等語（詳本院卷(一)
    第一二五頁），被告吳志豪又一再否認有為「就這樣而已嗎
    」、「現在是怎樣」、「要拿多少錢出來處理」之言語，而
    證人之記憶每隨時間之流逝而有所遺忘或模糊，核屬常情。
    準此，應以證人李祐誠於較接近案發當日之一００年三月二
    十一日偵查中結證，上開恐嚇言語係被告卓義男所講為可採
    。
(五)、況證人李祐誠於一００年五月二十五日本院審理日亦證述：
    案發當日樸琇婷騎乘機車搭載伊與被告騎乘之機車發生車禍
    碰撞後，伊倒地爬起來後，看見被告吳志豪持黑色玩具手槍
    ，另一被告卓義男則持西瓜刀，伊看被告二人有對伊及樸琇
    婷不利的感覺，伊有向被告二人說對不起，且告訴被告二人
    車禍的賠償伊願意負責，被告二人就說到旁邊講，且仍繼續
    對伊及樸琇婷二人大聲講話，後來被告二人在溝通過程中有
    發生爭執，之後不久警察就到場等語（詳本院卷(一)第一一五
    頁、第一一六頁、第一二一頁至一二三頁），經核與證人樸
    琇婷前揭證述及其前揭於偵查中之供證大致相符。此外，復
    有臺南市警察局第五分局扣押筆錄一份、扣押書一紙、刑案
    現場與扣案黑色玩具手槍、西瓜刀各一把之照片八幀附卷（
    詳警卷第二四頁至第三一頁）可佐，並有黑色玩具手槍及西
    瓜刀各一把扣案可資佐證，益證前揭(一)、(二)證人李祐誠、樸
    琇婷之證述為可採。
(六)、又臺南市政府警察局指揮中心於一００年一月九日一時四十
    八分許，接獲民眾莊沛蓁以電話報案，表示臺南市○區○○
    路二段二四一號廟旁，有妨害安寧事件，經於同日一時五十
    分許通報臺南市政府警察局第五分局公園派出所後，公園派
    出所警員姚志河、林志成二人於同日一時五十四分許到達案
    發現場處理；其二人到達現場（即臺南市○區○○路二段二
    四一號對面工地前）後，發現被告吳志豪及被害人李祐誠、
    樸琇婷三人在場，並有車牌號碼ＰＺ３－８０６號及Ｈ７９
    －２８７號二部重型機車在旁，外表均已破損；另案發現場
    有一工地（當時工地未施工），附設圍籬設施，工地外部未
    有擺設花盆，案發現場有路燈之照明設備，視線良好等情，
    有臺南市政府警察局第五分局一００年五月二十三日南市警
    五偵字第一０００００九三一二０號函及檢送之職務報告一
    份、臺南市政府警察局指揮中心一一０報案紀錄單一紙、臺
    南市政府警察局第五分局公園派出所受理各類案件紀錄表一
    紙及現場照片十二幀存卷（詳本院卷(一)第四九頁至第五八頁
    ）足參。
(七)、據前揭(六)之事實，再參以被告卓義男供陳其於車禍發生後，
    確有與被告吳志豪在案發現場發生內鬨，且其見警方到場後
    隨即逃逸（詳本院卷(二)第五三頁），再佐以證人姚志河於一
    ００年五月二十五日本院審理時到庭結證：案發現場並未看
    到花盆，黑色玩具手槍係案發當日由伊同事至工地裡面找出
    來的等語（詳本院卷(一)第一０七頁、第一０八頁），及證人
    即案發當日至現場處理之警員李協祐於一００年六月二十二
    日本院審理時到庭結證：伊於案發當日至案發現場後，樸琇
    婷說被告持槍恐嚇她，並說被告將槍丟到工場裡，後來伊從
    工地圍籬跳進工地裡找到扣案黑色玩具手槍等語（詳本院卷
    (二)第十四頁、第十五頁）。可知於案發當日雙方機車發生碰
    撞肇事後，迄警員姚志河、林志成二人到場處理前，被告二
    人與被害人二人在場時間至少有六分鐘之久（按即當日一時
    四十八分至同日一時五十四分），案發現場未擺設花盆，但
    有路燈之照明設備，視線良好，準此證人李祐誠、樸琇婷、
    蔡一平當可明確目擊被告二人持有刀槍之情。另據上，亦足
    認證人李祐誠、樸琇婷證述發生系爭機車碰撞事故後，被告
    二人與被害人二人留在現場一段時間，被告二人並持刀槍為
    恐嚇犯行，要屬可信，且足認被告吳志豪辯稱：車禍發生後
    伊將黑色玩具手槍檢起放在肇事路邊之花盆內，之後伊未再
    持有黑色玩具手槍云云，顯與事實不符，自不足採。
(八)、綜上所述，堪認本件係被告吳志豪於飲用酒類後騎乘機車搭
    載被告卓義男，於案發當日一時四十五分許與被害人樸琇婷
    所騎乘搭載被害人李祐誠之機車發生碰撞事故後，李祐誠、
    樸琇婷人車倒地，嗣李祐誠、樸琇婷起身後，見被告吳志豪
    持黑色玩具手槍、被告卓義男持西瓜刀（長達七十八公分）
    ，渠二人並大聲咆哮欲李祐誠、樸琇婷至路旁解決，李祐誠
    隨即向被告二人道歉表示願意賠償，詎被告二人因不滿李祐
    誠所稱賠償提議後，被告吳志豪、卓義男二人仍分別持黑色
    玩具手槍及西瓜刀各一把在李祐誠、樸琇婷二人面前，期間
    並由被告卓義男向李祐誠、樸琇婷大聲稱：「就這樣而已嗎
    」、「現在是怎樣」、「要拿多少錢出來處理」等語。是本
    件依案發之經過、時間、地點、被告二人又分持刀槍並飲用
    酒類等情以觀，且被告吳志豪所持之黑色玩具手槍，外型復
    與真槍並無不同，在客觀上自足以使被害人李祐誠、樸琇婷
    二人心生畏懼，致生危害於其二人身體之安全。雖被告吳志
    豪並未以言語恐嚇被害人，惟其在案發當時之客觀情狀下，
    始終在被害人面前持有與外觀與真槍並無二致之黑色玩具手
    槍之舉動，足以使被害人認係真槍而致生畏懼，亦屬恐嚇犯
    行無訛（最高法院二十二年上字第一三一０號判例意旨參照
    ）。從而，本件被告二人前揭所辯，顯係事後圖卸之詞，不
    足採信，被告二人共同恐嚇危害安全犯行，洵堪認定，自應
    依法論罪科刑。
三、論罪科刑部分：
(一)、核被告吳志豪所為，係犯刑法第一百八十五條之三服用酒類
    不能安全駕駛動力交通工具而駕駛罪及同法第三百零五條之
    恐嚇危害安全罪；被告卓義男所為，係犯刑法第三百零五條
    之恐嚇危害安全罪。被告吳志豪與卓義男二人間就前開恐嚇
    危害犯行，有犯意聯絡及行為分擔，為共同正犯。又被告二
    人同時對被害人李祐誠、樸琇婷二人為恐嚇犯行，侵害渠二
    人之法益，係一行為觸犯二個相同罪名，為同質想像競合犯
    ，應依刑法第五十五條規定從一重處斷。另被告卓義男前因
    竊盜案件，於九十九年一月七日經臺灣高等法院臺南分院以
    九十八年度上易字第七二九號判處應執行有期徒刑七月確定
    ，甫於九十九年三月三十日縮短刑期執行完畢，有臺灣臺南
    地方法院檢察署刑案資料查註紀錄表及臺灣高等法院被告前
    案紀錄表各一份在卷可按，其於五年之內故意再犯本件有期
    徒刑以上之罪，為累犯，應依刑法第四十七條第一項加重其
    刑。再者，被告吳志豪經鑑定有重度精神障礙，有中華民國
    身心障礙手冊一紙及奇美醫療財團法人奇美醫院一００年五
    月二十三日（１００）奇醫字第２３５３號函檢附之奇美醫
    院法院專用病情摘要表及病歷等件附卷（詳本院卷(一)第二九
    頁、第五九頁至第九八頁）可憑，經本院依職權將被告吳志
    豪送請行政院衛生署嘉南療養院鑑定被告吳志豪犯罪行為時
    之精神狀態，經鑑定結論認：「綜合以上所述吳員（按即被
    告吳志豪）之過去病歷記載、過去生活史、犯案經過、身體
    檢查、精神狀態檢查與心理衡鑑結果，研判其就犯行時之精
    神狀態：吳員過去即有器質性腦徵候群之明確診斷，依過去
    病歷記載有聽幻覺及妄想等精神症，且服藥不規則，持續有
    活躍之精神症狀，目前有聽幻覺、關係妄想及被害妄想等，
    情緒也會因此而煩躁。吳員尚可記得車禍事發前後大致經過
    ，但吳員完全否認其被起訴之行為（持槍、恐嚇），因此此
    次鑑定無法判別其當時是否有此犯行，建議可以施測謊，以
    助辨真偽。但假若吳員當時確有起訴書中所述之恐嚇犯行，
    依其病史及精神症狀，吳員於案發當時，即因器質性精神疾
    病而有情緒不穩定、衝動控制不佳、併有幻覺妄想等精神症
    狀，當時受酒精影響中樞神經（呼氣酒測值每公升０．９０
    毫克）亦容易導致其症狀加劇自我控制能力更形減退，因此
    其於犯罪行為時精神狀況，『可能』已達因精神障礙或其他
    心智缺陷，致其辨識其行為違法或依其辨識而行為之能力顯
    著降低之情形，亦即精神耗弱之程度。」等語，有該院一０
    ０年八月二十二日嘉司字第一０００００六０七０號函所附
    司法精神鑑定報告書一份附卷（詳本院卷(二)五八頁至第六一
    頁）可參。是依鑑定結果亦僅認被告吳志豪於犯罪行為時之
    精神狀況，『可能』已達因精神障礙或其他心智缺陷，致其
    辨識其行為違法或依其辨識而行為之能力顯著降低之情形而
    已，並未確認被告吳志豪為犯罪行為時已達精神耗弱之程度
    ，再參以被告吳志豪於案發當日警員姚志河到場時，本靜靜
    站在旁邊，並無任何動作，惟見聞被害人向警員姚志河陳稱
    有人說「你要拿多少錢出來處理時」一語時，即情緒有點激
    動，並向被害人否認有此情，且於被害人樸琇婷指訴其原持
    有槍枝，經警員姚志河當場向其詢問時尚否認其原持有槍枝
    乙節，業據證人姚志河證述在卷（詳本院卷(一)第一一０頁至
    第一一二頁），暨被告吳志豪於案發當日早上五時十分許，
    製作第一份警詢筆錄時亦明確供承其確有於前揭時、地酒後
    騎乘機車搭載被告卓義男，嗣並與被害人騎乘之機車發生碰
    撞肇事之事實，並矢口否認其持有黑色玩具手槍對被害人為
    恐嚇危害犯行等情，此觀被告吳志豪一００年一月九日第一
    次警詢筆錄即明（詳警卷第一頁至第四頁），未見被告有何
    意識不清之情，難認被告吳志豪於案發時有何明顯陷於精神
    障礙或心智缺陷之情。基上，本院認被告吳志豪於為本件酒
    後不能安全駕駛動力交通工具及恐嚇危害安全犯行時，其精
    神狀態並無何明顯異於常人之處，難認被告吳志豪於為前揭
    犯行時，有何因精神障礙或其他心智缺陷，致不能辨識其行
    為違法或欠缺依其辨識而行為之能力，或因精神障礙或其他
    心智缺陷，致其辨識行為違法或依其辨識而行為之能力，顯
    著減低之情，自無適用刑法第十九條之規定，認被告有不罰
    或減輕其刑之餘地，附此敘明。
(二)、爰審酌被告吳志豪前無刑案前科紀錄，被告卓義男則有前揭
    竊盜前科紀錄，有被告二人之臺灣高等法院被告前案紀錄表
    存卷足參，堪認被告吳志豪品行尚佳，被告卓義男則難認品
    行良好，又被告吳志豪酒後仍騎乘機車搭載被告卓義男上路
    ，嚴重危及行車安全，並因此與被害人樸琇婷所騎乘搭載李
    祐誠之機車發生碰撞肇事，並致被害人李祐誠、樸琇婷二人
    受有傷害，且其肇事後經警測得呼氣酒精濃度含量高達每公
    升０．９０毫克；另被告吳志豪、卓義男二人於雙方發生碰
    撞車禍後，竟分持黑色玩具手槍及西瓜刀各一把，並大聲咆
    哮欲被害人李祐誠、樸琇婷至路旁解決，經被害人李祐誠向
    渠二人道歉表示願意賠償後，仍不滿被害人李祐誠所稱賠償
    提議，渠二人仍分別持黑色玩具手槍及西瓜刀各一把在被害
    人李祐誠、樸琇婷二人面前，期間並由被告卓義男向李祐誠
    、樸琇婷為前揭恐嚇言語，對社會治安及被害人身心所受之
    傷害非微，所為甚為不該，並兼衡其等犯罪之手段、智識程
    度、生活狀況，被告吳志豪經鑑定有重度精神障礙，且經送
    精神鑑定其心理衡鑑中魏氏成人智力測驗結果，目前智商水
    準為輕度智力不足範圍，有前揭司法精神鑑定報告書一份附
    卷可憑，另被告吳志豪復已與被害人李祐誠、樸琇婷二人達
    成和解賠償損害，此有臺南市永康區調解委員會一００年三
    月九日一００年調字第０２５７號調解筆錄在卷（詳偵查卷
    第五二頁）可憑，並據被害人李祐誠、樸琇婷二人陳明在卷
    （詳本院卷(一)第一二七頁、第一三六頁），而被告卓義男則
    迄未與被害人李祐誠、樸琇婷二人達成和解賠償損害，及被
    告吳志豪坦承部分犯行、被告卓義男否認犯行之態度，暨檢
    察官就被告二人所犯恐嚇危害犯行具體求處有期徒刑十月尚
    嫌過重等一切情狀，就被告二人所犯上開各犯行，各量處如
    主文所示之刑，並各諭知如易科罰金之折算標準，併定被告
    吳志豪應執行刑，及諭知如易科罰金之折算標準，以資懲儆
    。扣案黑色玩具手槍及西瓜刀各一把，係被告吳志豪、卓義
    男二人分別所有，此業據其二人供明在卷（詳本院卷(二)第五
    十頁反面），且係其二人供本案共同犯罪所用之物，爰依刑
    法第三十八條第一項第二款規定，宣告沒收之。末查被告吳
    志豪未曾受有期徒刑以上刑之宣告，有臺灣臺南地方法院檢
    察署刑案資料查註紀錄表及臺灣高等法院被告全國前案紀錄
    表一份附卷可稽，其因一時失慮致罹刑章，且業與被害人李
    祐誠、樸琇婷二人達成和解賠償損害，並經鑑定有重度精神
    障礙，且目前智商水準為輕度智力不足範圍，已如前述，其
    經此科刑之教訓，已足資警惕，信無再犯之虞，本院因認其
    所受宣告之刑，以暫不執行為適當，併予宣告緩刑二年，以
    啟自新。
據上論斷，應依刑事訴訟法第二百九十九條第一項前段，刑法第
二十八條、第一百八十五條之三、第三百零五條、第四十七條第
一項、第四十一條第一項前段、第五十五條、第五十一條第五款
、第七十四條第一項第一款、第三十八條第一項第二款，刑法施
行法第一條之一，判決如主文。
本案經檢察官莊玲如到庭執行職務。
中    華    民    國    100    年    8    月    31    日
                  刑事第十四庭  法  官  陳金虎
以上正本證明與原本無異。
如不服本判決應於收受本判決後10日內向本院提出上訴書狀，並
應敘述具體理由。如未敘述上訴理由者，應於上訴期間屆滿後20
日內向本院補提理由書狀（均須按他造當事人之人數附繕本）「
切勿逕送上級法院」。
                                書記官  黃憶筑
中    華    民    國    100    年    8    月    31    日
附錄本案論罪科刑法條全文：
中華民國刑法第一百八十五條之三：
服用毒品、麻醉藥品、酒類或其他相類之物，不能安全駕駛動力
交通工具而駕駛者，處一年以下有期徒刑、拘役或科或併科十五
萬元以下罰金。
中華民國刑法第三百零五條：
以加害生命、身體、自由、名譽、財產之事，恐嚇他人致生危害
於安全者，處二年以下有期徒刑、拘役或三百元以下罰金。